臺灣苗栗地方法院刑事判決　　　　　　　　　　　　　九十二年度易字第四０九號
　　公　訴　人　臺灣苗栗地方法院檢察署檢察官
　　被　　　告　丁○○
右列被告因竊盜案件，經檢察官提起公訴（九十二年度偵字第二七三八號），本院合
議庭裁定以簡式審判程序判決如左：
    主  文
丁○○結夥三人以上、踰越安全設備竊盜，累犯，處有期徒刑捌月。
    事  實
一、丁○○有下列構成累犯之前科紀錄：（１）於民國（下同）八十七年九月二日，
    因竊盜案件，經本院判處有期徒刑八月，於八十七年九月二十七日判決確定，並
    於八十八年七月二十三日執行完畢；（２）復於八十九年十一月二十一日，因恐
    嚇及傷害案件，經本院分別判處有期徒刑四月及八月，定應執行刑為有期徒刑十
    月，於九十年一月十五日判決確定，並於九十年八月二十五日執行完畢。
二、丁○○猶不知悔改，與甲○○（已先由本院判處有期徒刑十月）及乙○○（俟通
    緝到案後再行審結）共同意圖為自己不法之所有，並基於犯意之聯絡，於九十二
    年七月四日下午三時許，由甲○○駕駛一部無牌照拼裝車，乙○○騎乘一部車牌
    號碼ＳＡＮ─七八０號輕型機車搭載丁○○，結夥三人以上，前往苗栗縣苗栗市
    新川里柑園一號丙○○縣議員服務處，由丁○○踰越大門旁所設置屬於安全設備
    之鐵絲網圍籬，侵入該服務處之庭園（侵入附連圍繞土地罪部分未據告訴），徒
    手竊取丙○○所有之鳥籠一個（內有綠繡眼鳥二隻）、插競選旗幟用之鋁管七支
    及水錶之大、小鐵蓋各一個等物，甲○○及乙○○則站在鐵絲網圍籬外面把風，
    丁○○竊盜得手後，先將鋁管七支及鳥籠一個傳遞給甲○○、乙○○接手，大小
    鐵蓋則由丁○○爬越鐵絲網圍籬時一併帶出，三人將鋁管七支及大小鐵蓋各一個
    放在甲○○所駕駛之拼裝車上，丁○○則手提鳥籠乘坐乙○○所騎之機車後座，
    三人準備離開之際，適為在距服務處約一百五十公尺處修車廠修車之丙○○所發
    現，丙○○往其服務處方向走幾步，乙○○所騎乘之機車剛好經過丙○○面前，
    丙○○看見坐在後座之丁○○手提其所有鳥籠，大喊小偷並跑步向前追逐欲加以
    攔阻，然因機車速度較快追不上而罷手，丁○○則逃逸約三十公尺處時，在省道
    台六線與龍岡道交岔路口之紅綠燈號誌下，將鳥籠丟在地上，與乙○○共乘機車
    右轉往龍岡道方向加速逃逸，至丙○○見甲○○所駕駛之拼裝車速度較慢，乃折
    返修車廠駕車沿省道台六線往苗栗市區方向追趕約五、六百公尺，終將甲○○所
    駕駛之無照拼裝車攔下報警處理，苗栗縣警察局苗栗分局文山派出所員警據報後
    趕到現場，除將甲○○予以逮捕外，並循線查獲丁○○及乙○○。
二、案經苗栗縣警察局苗栗分局報請台灣苗栗地方法院檢察署檢察官偵查起訴。
    理  由
一、右揭事實，業據被告丁○○向本院認罪，且於九十三年四月八日向本院詳細供稱
    ：我們三人在丙○○議員服務處外面，乙○○叫我爬進去偷，甲○○、乙○○二
    人站在鐵絲網外面把風及接東西，我將鋁管及鳥籠傳遞給他們二人，大小鐵蓋則
    是我爬出來時一起拿的，當時去丙○○服務處偷東西時，有約定偷來的東西平分
    等語屬實（參見本院審理卷第七十六頁、第七十七頁、第七十九頁），另被害人
    丙○○以證人身分到院接受交互詰問時亦證述：我到附近約一百五十公尺處修車
    廠修車子，我人站在外面，因我服務處曾被偷，我有警覺，我有往服務處看，看
    到有人，我往下走幾步，三輪車往我這邊走，機車經過我眼前時，我看到有我的
    鳥籠，我就攔，那個人把鳥籠丟在地上騎走了，另外三輪車速度較慢，上面有我
    的鋁管，我開車追在小吃店前攔下，我馬上打電話給文山派出所派人過來，三輪
    車跟機車一起從我服務處出發，經過我附近的時候，我有大聲喊小偷，他應該有
    聽到等語明確（參見本院九十三年十月二十一日審判筆錄第六頁、第七頁）。此
    外復有被害人丙○○領回失竊物品所出具之贓物認領保管單一紙、現場照片八幀
    在卷足資佐證（參見九十二年度偵字第二七三八號偵查卷第二十二頁至第二十六
    頁），是被告丁○○之認罪，與事實相符。事證明確，被告丁○○竊盜之犯行，
    足堪認定，應依法論科。
二、核被告丁○○所為，係犯刑法第三百二十一條第一項第二款、第四款之結夥三人
    以上踰越安全設備竊盜罪。被告丁○○與同案被告甲○○、乙○○間，有犯意聯
    絡及行為分擔，應論以共同正犯。查被告丁○○曾於八十七年九月二日，因竊盜
    案件，經本院判處有期徒刑八月，於八十七年九月二十七日判決確定，並於八十
    八年七月二十三日執行完畢；復於八十九年十一月二十一日，因恐嚇及傷害案件
    ，經本院分別判處有期徒刑四月及八月，定應執行刑為有期徒刑十月，於九十年
    一月十五日判決確定，並於九十年八月二十五日執行完畢，有台灣高等法院被告
    全國前案紀錄表在卷可按，五年內再犯本件有期徒刑以上刑之罪，為累犯，應依
    刑法第四十七條之規定，加重其刑。爰審酌被告丁○○因一時貪念，致犯本罪，
    所竊取之財物並非貴重，且已由被害人領回，及犯後能認罪等一切情狀，本院並
    參酌檢察官之具體求刑，量處被告丁○○如主文所示之刑，以資懲儆。
三、至同案被告甲○○已由本院先行審結；另被告乙○○俟通緝到案後再行審結，併
    此敘明。
據上論斷，應依刑事訴訟法第二百七十三條之一第一項、第二百九十九條第一項前段
，刑法第三百二十一條第一項第二款、第四款、第四十七條，判決如主文。
本案經檢察官黃智勇到庭執行職務。
中　　　華　　　民　　　國　　　九十三　　　年　　十一　　月　　十七　　日
　　                                  臺灣苗栗地方法院刑事第二庭
                                                法  官  柳 章 峰
右正本證明與原本無異。
如不服本判決，應於判決送達後十日內向本院提出上訴狀（應附繕本）。
                                                書記官  歐 明 秀
中　　　華　　　民　　　國　　　九十三　　　年　　十一　　月　　十七　　日
附錄本案論罪科刑法條全文
刑法第三百二十一條
犯竊盜罪而有左列情形之一者，處六月以上五年以下有期徒刑：
一  於夜間侵入住宅或有人居住之建築物、船艦，或隱匿其內而犯之者。
二  毀越門扇、牆垣或其他安全設備而犯之者。
三  攜帶兇器而犯之者。
四  結夥三人以上而犯之者。
五  乘火災、水災或其他災害之際而犯之者。
六  在車站或埠頭而犯之者。
前項之未遂罰之。
